【裁判字號】    99,司,61
【裁判日期】    990719
【裁判案由】    選派檢查人
【裁判全文】
臺灣臺北地方法院民事裁定                99年度司字第61號
聲  請  人  清晞電子股份有限公司
法定代理人  胡姣安
相  對  人  中影股份有限公司
法定代理人  郭台強
上列當事人間選派檢查人事件，本院裁定如下：
    主  文
選派陳永琳會計師為中影股份有限公司民國九十六年七月十三日
起迄今之營業帳目及財產情形之檢查人。
聲請程序費用由相對人負擔。
    理  由
一、按繼續1年以上，持有已發行股份百分之3以上之股東，得聲
    請法院選派檢查人，檢查公司業務帳目及財產情形，公司法
    第245條第1項定有明文。
二、本件聲請意旨略以：聲請人為相對人之股東，持有股份為11
    ,100,000股，佔相對人已發行股份總數58,578,500股百分之
    18.94，且自民國96年7月13日取得股份迄今已有2年餘，係
    繼續1年以上持有已發行股份總數百分之3以上之股東。雖聲
    請人持有之股票經本院以99年度裁全字第161號民事裁定禁
    止聲請人就其中8,966,646股行使股東權，但以未受假處分
    執行之股份2,133,354股計算，聲請人仍持有已發行股份總
    數百分之3.64之股分，仍合於公司法第245條第1項之規定。
    再者，相對人於96年召集股東會改選第44屆董監事後，第44
    屆董監事即未依法每年召集股東常會，亦未將營業報告書、
    財務報表等表冊提出於股東常會請求承認，因其任期將於99
    年7月31日屆滿，故提前於99年5月5日召集股東常會改選董
    監事，並提出96、97、98年度之營業決算表冊於股東常會。
    然相對人所提出之上述3年度營業決算表冊均係於99年4月1
    日委由會計師一次完成查核，並非逐年完成，且所有表冊均
    係經過重編，並未提出重編前之表冊於股東常會，甚至99
    年股東常會決議撥補96、97、98年度虧損新臺幣10億餘元，
    相對人亦未多作說明，為維護聲請人及其他股東權益，爰依
    公司法第245條第1項規定，聲請選派檢查人檢查相對人96
    年7月13日起迄今之營業帳目及財產情形。
三、經查，聲請人主張其係相對人繼續1年以上，持有已發行股
    份總數3%以上之股東，業據其提出相對人公司股東持有股數
    資料表、經濟部商業司公司資料查詢、本院99年度裁全字第
    161號裁定及本院99司執全荒字第179號執行命令影本各1件
    為證，是聲請人聲請選派檢查人合於上開規定，應予准許。
    復經本院依職權函請臺北市會計師公會推薦適當之會計師擔
    任檢查人，臺北市會計師公會以99年7月13日北市會字第099
    0342號函推薦執業27年之陳永琳會計師擔任相對人公司之檢
    查人。而本院審酌陳永琳為會計師，則其對於公司業務、帳
    目及盈虧情況，應能本於專業知識予以檢查，當亦能適時維
    護、保障聲請人及其他股東之權益，爰依公司法第245條第1
    項之規定，選派陳永琳會計師為檢查人，檢查相對人自96年
    7月13日起之各項表冊、營業帳目及財產情形。
四、依非訟事件法第175條第3項，裁定如主文。
中    華    民    國    99    年    7     月    19    日
                        民事第二庭 法  官  郭顏毓
以上正本係照原本作成。
如對本裁定抗告須於裁定送達後10日內向本院提出抗告狀，並繳
納抗告費新台幣1,000元。
中    華    民    國    99    年    7     月    19    日
                                   書記官  林政彬

司法院資訊處製作；財團法人民間司法改革基金會備份。
